臺灣花蓮地方法院刑事判決　　　　　　 100年度花易字第51號
公　訴　人　臺灣花蓮地方法院檢察署檢察官
被　　　告　吳念祖
上列被告因竊盜案件，經檢察官聲請簡易判決處刑（100 年度少
連偵字第20號），本院花蓮簡易庭認有刑事訴訟法第451條之1第
4項但書第1款之情形，不宜逕以簡易判決處刑，改簽分行通常程
序後，被告於準備程序進行中，就被訴事實為有罪之陳述，本院
乃裁定以簡式審判程序進行審理，並判決如下：
    主  文
吳念祖成年人與少年共同踰越牆垣竊盜，處有期徒刑柒月。
    事實及理由
一、程序事項：
  (一)按法院於審理後，認被告所犯之罪，不合第449 條所定得以
    簡易判決處刑之案件者，法院即不應於檢察官求刑或緩刑宣
    告請求之範圍內為判決，刑事訴訟法第451條之1第4 項但書
    第1 款定有明文。又檢察官聲請以簡易判決處刑之案件，經
    法院認為有第451條之1第4 項但書之情形者，應適用通常程
    序審判之，刑事訴訟法第452 條亦著有明文。查公訴人認被
    告吳念祖本案所犯之刑法第321條第1項第2 款之加重竊盜罪
    ，固為刑法第41條第1項前段所定之有最重本刑為5年以下有
    期徒刑以下之刑之罪，然其本案係與未成年人朝○○（民國
    84 年4月間生，真實年籍姓名詳卷）共犯，經依兒童及少年
    福利與權益保障法第112條第1項前段規定加重其刑後，即不
    得量處得易科罰金之6 月以下有期徒刑，自亦不得易服社會
    勞動，且經核本案各項情狀，復查無得以減輕其刑之事由，
    依刑事訴訟法第449條第3項規定，本案即不得適用簡易程序
    ，應改依通常程序審理之。
  (二)次按除簡式審判程序、簡易程序及第376條第1款、第2 款所
    列之罪之案件外，第一審應行合議審判，刑事訴訟法第 284
    條之1 定有明文；查該條業於本件繫屬以前經公布施行，而
    被告本案所犯罪名，核與刑事訴訟法第376條第2款之規定相
    符，當有首開規定之適用，即其法院組織應為獨任審判無誤
    。又被告本案所犯者，非為死刑、無期徒刑、最輕本刑為 3
    年以上有期徒刑之罪或高等法院管轄第一審案件，其於準備
    程序進行中，先就被訴事實為有罪之陳述，經告知其簡式審
    判程序之旨，並聽取公訴人及被告之意見後，本院依刑事訴
    訟法第273條之1第1 項之規定，獨任裁定進行簡式審判程序
    ，且依同法第273條之2規定，簡式審判程序之證據調查，不
    受第159條第1項、第161條之2、第161條之3、第163條之1及
    第164條至第170條規定之限制。
二、本案犯罪事實及證據，除引用檢察官聲請簡易判決處刑書（
    如附件）所載外，另補充如下：
  (一)犯罪事實就行竊之時間，更正為「民國100年4月10日凌晨零
    時許」。
  (二)證據部分，補充：被告吳念祖於本院準備程序及審理時之自
    白、告訴人鍾孝宇於本院準備程序時之指訴。
三、核被告吳念祖所為，係犯刑法第321條第1項第2 款之逾越牆
    垣竊盜罪。其與少年朝○○就上開犯行間，有犯意聯絡及行
    為分擔，應依共同正犯論處。查被告係80年3月9日生，業經
    其於警詢及本院陳明在卷，並有其個人戶籍資料表存卷可稽
    ，又共犯朝○○係84年4 月間生，亦據朝○○於警詢時陳述
    明確，且有其個人戶籍資料表附卷足考，是被告於實施本案
    犯行之際，既已成年，並與斯時係屬12歲以上未滿18歲之少
    年朝○○共犯，且自承知悉朝○○於本案行為時僅16歲，自
    應依兒童及少年福利與權益保障法第112條第1項前段加重其
    刑（按：兒童及少年福利法於100年11月30 日修正名稱如上
    ，第70條部分則將條次移至第112 條，該條法文內容則未有
    修正而均相同，對被告並無有利或不利之處，即無庸比較）
    。
四、爰審酌被告於少年時，即有數項竊盜非行，經施以感化教育
    後，仍未見悛悔，年輕力壯，不思以正當勞力換取財物，反
    以竊盜手段不勞而獲，觀念殊不足取，本案復夥同未成年人
    共犯，影響未成年人之正確法治觀念，現亦另因竊盜案件而
    在羈押中，足見其行為控制力欠佳，本案竊得之財物價值及
    其犯罪所得利益、所生之損害均非鉅，兼衡其智識程度、生
    活狀況，以及始終坦承犯行之犯後態度等一切情狀，量處如
    主文所示之刑，以資懲儆。
據上論斷，應依刑事訴訟法第451條之1第4項但書第1款、第 452
條、第284條之1、第273條之1第1項、第299條第1項前段、第310
條之2、第454條第2項，刑法第28條、第321條第1項第2款，兒童
及少年福利與權益保障法第112條第1項前段，判決如主文。
本案經檢察官施育傑到庭執行職務
中    華    民    國   100    年    12    月    21    日
                  刑事第四庭    法  官  黃鴻達
以上正本證明與原本無異。
如不服本判決應於收受送達後10日內向本院提出上訴書狀，並應
敘述具體理由。其未敘述上訴理由者，應於上訴期間屆滿後20日
內向本院補提理由書(均須按他造當事人之人數附繕本)「切勿逕
送上級法院」。告訴人或被害人如對於本判決不服者，應具備理
由請求檢察官上訴，其上訴期間之計算係以檢察官收受判決正本
之日期為準。
中    華    民    國   100    年    12    月    21    日
                                書記官
附錄本判決論罪之法律條文：
中華民國刑法第321條第1項第2款
犯竊盜罪而有下列情形之一者，處6月以上、5年以下有期徒刑，
得併科新臺幣10萬元以下罰金：
一、侵入住宅或有人居住之建築物、船艦或隱匿其內而犯之者。
二、毀越門扇、牆垣或其他安全設備而犯之者。
三、攜帶兇器而犯之者。
四、結夥三人以上而犯之者。
五、乘火災、水災或其他災害之際而犯之者。
六、在車站、埠頭、航空站或其他供水、陸、空公眾運輸之舟、
    車、航空機內而犯之者。
前項之未遂犯罰之。
兒童及少年福利與權益保障法第112條第1項前段
成年人教唆、幫助或利用兒童及少年犯罪或與之共同實施犯罪或
故意對其犯罪者，加重其刑至二分之一。但各該罪就被害人係兒
童及少年已定有特別處罰規定者，從其規定。